臺灣士林地方法院刑事判決　　　　　　　96年度易字第1677號
公　訴　人　臺灣士林地方法院檢察署檢察官
被　　　告　甲○○
上列被告因毒品危害防制條例案件，經檢察官提起公訴（96年度
毒偵字第1495號），被告於本院準備程序就被訴事實為有罪之陳
述，本院裁定依簡式審判程序審理，並判決如下：
    主  文
甲○○施用第二級毒品，累犯，處有期徒刑捌月。扣案安非他命
吸食器壹組沒收。
    事  實
一、甲○○於民國84年間，因吸用、販賣化學合成麻醉藥品案件
    ，經臺灣臺北地方法院84年度訴字第352 號分別判處有期徒
    刑6 月及5 年4 月確定，又於85年間，因違反藥事法案件，
    經臺灣高等法院85年度上訴字第3080號判處有期徒刑5 月確
    定，上開三案件經臺灣臺北地方法院86年度聲字第564 號裁
    定應合併執行有期徒刑6 年，於91年7 月24日縮刑期滿執行
    完畢。又於93年間因施用毒品，經觀察、勒戒後，認有繼續
    施用之傾向，經臺灣臺北地方法院94年度毒聲字第394 號裁
    定強制戒治，嗣經強制戒治滿6 個月後，認無繼續施用傾向
    ，於95年3 月29日停止戒治，所餘戒治期間付保護管束，於
    95年6 月29日強制戒治期滿視為執行完畢，於同年4 月20日
    經臺灣臺北地方法院檢察署檢察官以95年度戒毒偵字第113
    號為不起訴處分確定。又因施用毒品案件，經臺灣臺北地方
    法院於95年10月31日以95年度易字第1965號判處有期徒刑7
    月確定。詎甲○○仍未戒除毒癮，於前案強制戒治執行完畢
    釋放後5 年內，再犯前揭施用毒品之罪，且經法院判決確定
    後，復基於施用第二級毒品安非他命之犯意，於96年7 月10
    日下午4 時許，於其友人林根巨位於臺北縣八里鄉○○路○
    段129 巷31號10樓租屋處，以將安非他命置於吸食器內用火
    燒烤成煙霧後吸食方式，施用第二級毒品安非他命1 次。嗣
    於96年7 月11日下午3 時30分，為警查獲，並經警採集尿液
    檢體送驗呈安非他命類陽性反應而查悉上情。
二、案經臺北縣政府警察局新店分局報告臺灣士林地方法院檢察
    署檢察官偵查起訴。
    理  由
一、本件被告甲○○所犯非死刑、無期徒刑、最輕本刑為3 年以
    上有期徒刑之罪，或高等法院管轄第一審之案件，被告於本
    院準備程序進行中，就被訴事實為有罪之陳述，經告以簡式
    審判程序之旨，並聽取檢察官及被告之意見後，本院裁定進
    行簡式審判程序，是本件之證據調查，依刑事訴訟法第273
    條之2 規定，不受同法第159 條第1 項、第161 條之2 、第
    161 條之3 、第163 條之1 及第164 條至第170 條規定之限
    制，合先敘明。
二、前揭犯罪事實，業據被告甲○○坦承不諱，且其為警查獲後
    所採集之尿液，經送臺灣檢驗科技股份有限公司以EIA 酵素
    免疫分析法初驗，再以氣相層析質譜儀分析法複驗結果，呈
    安非他命類陽性反應等情，有臺北縣政府警察局新店分局偵
    辦毒品危害防制條例案被移送者姓名及代碼對照表、臺灣檢
    驗科技股份有限公司96年7 月31日CH/2007/71137 號濫用藥
    物尿液檢驗報告各1 紙附卷可稽（偵查卷第28、62頁）。按
    個人口服投與安非他命後，其尿液中能否驗出安非他命陽性
    反應，與其投與方式、投與量、個人體質、採尿時間及檢測
    儀器之精密度等有關，一般而言，約70％於口服投與後24小
    時內自尿中排出，約90％於96小時內自尿中排出，從而吸食
    時間距採集尿液時間最長可能不會超過4 日，此有行政院衛
    生署藥物食品檢驗局81年2 月8 日81藥檢壹字第1156號函可
    參，是被告96年7 月11日經警採尿送驗結果，尿液呈安非他
    命類陽性反應，與被告自白於96年7 月10日下午4 時施用安
    非他命1 次相符；復有扣押物品目錄表可佐（偵查卷第23頁
    ），足證被告自白與事實相符，堪予採信。又被告甲○○於
    84年間因施用毒品，經裁定送觀察、勒戒，認有繼續施用毒
    品之傾向，經臺灣臺北地方法院94年度毒聲字第394 號裁定
    強制戒治，嗣於95年3 月29日停止戒治，所餘戒治期間付保
    護管束，於95年6 月29日強制戒治期滿視為執行完畢，並於
    同年4 月20日經臺灣臺北地方法院檢察署檢察官以95年度戒
    毒偵字第113 號為不起訴處分確定，詎甲○○未戒除毒癮，
    於前案強制戒治執行完畢5 年內，再犯施用毒品之罪，且於
    95年10月31日經臺灣臺北地方法院95年度易字第1965號判處
    有期徒刑7 月確定，有台灣高等法院被告前案紀錄表附卷可
    按。是被告於強制戒治執行完畢5 年內再犯上開施用第二級
    毒品犯行及本件犯行，堪以認定，應依法論科。
四、核被告所為，係犯毒品危害防制條例第10條第2 項之施用第
    二級毒品罪，其施用前持有第二級毒品安非他命之低度行為
    ，為施用之高度行為吸收，不另論罪。又被告有事實欄所載
    犯罪科刑執行情形，有台灣高等法院被告前案紀錄表在卷可
    憑，其於有期徒刑執行完畢5 年內故意再犯本件有期徒刑之
    罪，為累犯，依法加重其刑。爰審酌被告有多次施用毒品紀
    錄，經觀察、勒戒、強制戒治執行完畢，仍不知悛悔，再為
    本件犯行，缺乏自制力，顯無改過之意，然念其施用毒品乃
    戕害自己身心健康，尚未危及他人，且犯後坦承犯行，態度
    良好，暨其犯罪之動機、目的及其智識程度等一切情狀，量
    處如主文所示之刑。
五、末按「沒收為從刑之一種，自應附隨於主刑存在，故毒品危
    害防制條例第18條第1 項所謂『查獲』之第一、二級毒品，
    係指經有罪判決書事實欄認定與被告犯罪事實有關之毒品而
    言。」（最高法院94年台上字第5984號判決參照），扣案之
    毒品海洛因1 包（淨重2.6 公克）、毒品大麻3 包（淨重1.
    8 公克），係與被告同時為警查獲之桑良慶、林根巨施用之
    毒品，該等扣案毒品海洛因、大麻顯與本件被告甲○○施用
    第二級毒品安非他命之犯罪事實無關，揆諸上揭說明，自無
    從於本案宣告沒收銷燬。扣案安非他命吸食器1 組，為被告
    所有供本件犯罪所用之物，業據被告供明（偵查卷第12頁）
    ，應依刑法第38條第1項第2款規定宣告沒收。
六、末查起訴書雖認被告於96年3 月27日臺灣高等法院95年度上
    易字第487 號判決宣示後之某日起至96年7 月10日下午4 時
    許止，反覆施用第二級毒品安非他命多次云云，惟業經蒞庭
    檢察官當庭更正為上揭犯罪事實（本院卷第27頁），除上開
    犯行外，其餘犯罪事實非屬起訴範圍，本院無庸審酌，附此
    敘明。
據上論斷，應依刑事訴訟法第273條之1第1項、第299條第1 項前
段，毒品危害防制條例第10條第2 項，刑法第11條前段、第47條
第1 項、第38條第1 項第2 款，判決如主文。
本案經檢察官白忠志到庭執行職務。
中　　華　　民　　國　　96　　年　　12　　月　　7　　日
                  刑事第三庭法  官  陳美彤
以上正本證明與原本無異。
如不服本判決，應於收受送達後10日內向本院提出上訴書狀。
                            書記官  賴麗容
中　　華　　民　　國　　96　　年　　12　　月　　7  　日
